臺灣高等法院刑事判決　　　　　　　　94年度上訴字第1307號
上　訴　人
即　被　告　甲○○
上列上訴人因毒品危害防制條例案件，不服臺灣臺北地方法院94
年度訴字第55號，中華民國94年4月13日第一審判決（起訴案號
：臺灣臺北地方法院檢察署93年度毒偵字第2305號），提起上訴
，本院判決如下：
    主  文
上訴駁回。
    事  實
一、甲○○前因施用第一級毒品海洛因案件，經原審法院於民國
    （下同）87年6月29日以87年度毒聲字第292號裁定送觀察勒
    戒後，認有繼續施用毒品之傾向，再經原審法院於87年7月
    24日以87年度毒聲字第559號裁定令入戒治處所施以強制戒
    治1年，後經原審法院於88年3月15日以88年度毒聲字第645
    號裁定停止戒治，所餘戒治期間付保護管束，嗣於88年7月
    26日強制戒治期滿，經臺灣臺北地方法院檢察署檢察官於88
    年10月16日以88年度戒毒偵字第55號為不起訴處分確定。復
    因施用第一級毒品海洛因案件，經臺灣板橋地方法院於89年
    9月22日以89年度毒聲字第5602號裁定令入戒治處所施以強
    制戒治1年，嗣於90年9月21日強制戒治期滿，並由臺灣臺北
    地方法院檢察署檢察官提起公訴，經原審法院於90年6月29
    日以90年度訴字第258號刑事判決判處有期徒刑9月，再經上
    訴本院，經本院於90年10月11日以90年度上訴字第2812號刑
    事判決駁回上訴，並於同年11月15日確定（尚未執行完畢）
    。另因施用第一級毒品海洛因案件，經原審法院於91年6月7
    日以91年度毒聲字第695號裁定令入戒治處所施以強制戒治1
    年，後經原審法院於92年4月11日以92年度毒聲字第716號裁
    定停止戒治，所餘戒治期間付保護管束，嗣於92年8月21日
    強制戒治期滿，並由臺灣臺北地方法院檢察署檢察官提起公
    訴，經原審法院於92年1月14日以91年度訴字第767號刑事判
    決判處有期徒刑1年2月，並於同年2月10日確定（尚未執行
    完畢）。詎其仍不知悔改，復於強制戒治執行完畢釋放後5
    年內之93年10月18日晚間8時許，在其位在臺北市○○區○
    ○街222巷58號4樓住處，施用第一級毒品海洛因1次。嗣於
    93年10月19日，經臺灣臺北地方法院檢察署觀護人依法通知
    其前往該署觀護人室接受採尿送驗，始查獲上情。
二、案經臺灣臺北地方法院檢察署觀護人簽請臺灣臺北地方法院
    檢察署檢察官偵查起訴，原審於準備程序中經訊問被告自白
    犯罪後，並經原審合議庭裁定認為宜以簡式審判程序審理。
    理  由
一、前揭犯罪事實，業據上訴人即被告甲○○於原審及本院審理
    時均供承不諱，而被告經臺灣臺北地方法院檢察署觀護人依
    法通知其前往該署觀護人室所採集尿液，經送臺灣檢驗科技
    股份有限公司以酵素免疫學分析法（EIA）及氣相層析質譜
    儀法（GC/MS）檢驗結果，均檢出嗎啡陽性反應，有該公司
    93年11月3日所出具之濫用藥物檢驗報告1紙在卷（見偵查卷
    第4頁）可憑。又被告前因施用第一級毒品海洛因案件，經
    原審於87年6月29日以87年度毒聲字第292號裁定送觀察勒戒
    後，認有繼續施用毒品之傾向，再經原審法院於87年7月24
    日以87年度毒聲字第559號裁定令入戒治處所施以強制戒治1
    年，後經原審於88年3月15日以88年度毒聲字第645號裁定停
    止戒治，所餘戒治期間付保護管束，嗣於88年7月26日強制
    戒治期滿，經臺灣臺北地方法院檢察署檢察官於88年10月16
    日以88年度戒毒偵字第55號為不起訴處分確定。復因施用第
    一級毒品海洛因案件，經臺灣板橋地方法院於89年9月22日
    以89年度毒聲字第5602號裁定令入戒治處所施以強制戒治1
    年，嗣於90年9月21日強制戒治期滿，並由臺灣臺北地方法
    院檢察署檢察官提起公訴，經原審法院於90年6月29日以90
    年度訴字第258號刑事判決判處有期徒刑9月，再經上訴本院
    ，經本院於90年10月11日以90年度上訴字第2812號刑事判決
    駁回上訴，並於同年11月15日確定。另因施用第一級毒品海
    洛因案件，經原審法院於91年6月7日以91年度毒聲字第695
    號裁定令入戒治處所施以強制戒治1年，後經原審法院於92
    年4月11日以92年度毒聲字第716號裁定停止戒治，所餘戒治
    期間付保護管束，嗣於92年8月21日強制戒治期滿，並由臺
    灣臺北地方法院檢察署檢察官提起公訴，經原審法院於92年
    1月14日以91年度訴字第767號刑事判決判處有期徒刑1年2月
    ，並於同年2月10日確定，有上開判決書、裁定及本院被告
    前案紀錄表等資料在卷（見原審卷第90頁至第122頁）可按
    。綜上所述，堪認被告之自白核與事實相符，自得採為論罪
    之依據。本件事證已臻明確，其於強制戒治執行完畢釋放後
    5年內再犯施用第一級毒品海洛因之犯行洵堪認定。核被告
    所為，係犯毒品危害防制條例第10條第1項之施用第一級毒
    品罪。被告持有第一級毒品海洛因之低度行為已為施用之高
    度行為所吸收，不另論罪。
三、原審以被告上開犯行，罪證明確，而適用毒品危害防制條例
    第10條第一項，並審酌被告自87年間起，即先後多次因施用
    第一級毒品海洛因，經觀察勒戒及強制戒治期滿後，仍未戒
    除施用海洛因之習性，亦未體認毒品對身體健康之戕害，而
    再犯本件之罪，顯見其意志力不堅，然其犯罪後均能坦認犯
    行，態度尚稱良好等一切情狀，判處有期徒刑一年四月，認
    事用法，核無違誤，量刑亦無不妥。被告上訴請求輕判，惟
    查被告已有多次施用毒品前科，屢經強制戒治而不知警惕悛
    改，且92年甫因毒品案被判處有期徒刑一年二月，尚未執行
    完畢，仍不知洗心革面，又再犯本件之罪，量刑自不宜輕縱
    ，從而，原審量處前開之刑，並無不當。被告上訴徒以請求
    輕判而指摘原判決，為無理由，應予駁回。
據上論斷，應依刑事訴訟法第368條，判決如主文。
本案經檢察官林炳雄到庭執行職務。
中　　華　　民　　國　　94　　年　　6 　　月　　10　　日
　　　　　　　　　刑事第十三庭  審判長法　官  劉景星
                                      法  官  李春地
                                      法  官  陳志洋
以上正本證明與原本無異。
如不服本判決，應於收受送達後十日內向本院提出上訴書狀，其
未敘述上訴之理由者並得於提起上訴後十日內向本院補提理由書
（均須按他造當事人之人數附繕本）。
                                      書記官  王韻雅
中　　華　　民　　國　　94　　年　　6 　　月　　10　　日
附錄本案論罪科刑法條全文：
毒品危害防制條例第10條
施用第一級毒品者，處 6 月以上 5 年以下有期徒刑。
施用第二級毒品者，處 3 年以下有期徒刑。
